apertium-kan.kan.lexc
LEXICON  				ide__vaux!ide
!pres
%+ಇದೆ%<vaux%>%<pres%>%<p1%>%<sg%>%<m%>				:ಿದ್ದೀನಿ # ;
%+ಇದೆ%<vaux%>%<pres%>%<p3%>%<sg%>%<m%>				:ಿದ್ದಾನೆ # ;
%+ಇದೆ%<vaux%>%<pres%>%<p3%>%<sg%>%<f%>				:ಿದ್ದಾಳೆ # ;
%+ಇದೆ%<vaux%>%<pres%>%<p3%>%<sg%>%<nt%>				:ಿದೆ # ;
%+ಇದೆ%<vaux%>%<pres%>%<p1%>%<pl%>%<mfn%>				:ಿದ್ದೇವೆ # ;
%+ಇದೆ%<vaux%>%<pres%>%<p2%>%<pl%>%<mfn%>				:ಿದ್ದಿರಿ # ;
%+ಇದೆ%<vaux%>%<pres%>%<p3%>%<sg%>%<f%>				:ಿದ್ದಾರೆ # ;
%+ಇದೆ%<vaux%>%<pres%>%<p3%>%<pl%>%<nt%>				:ಿವೆ  # ;
%+ಇದೆ%<vaux%>%<pres%>%<p3%>%<pl%>%<nt%>				:ಿದ್ದವೆ # ;

%+ಇದೆ%<vaux%>%<pres%>%<p3%>%<pl%>%<nt%>%<cni%>		:ಿದ್ದರ oo__inc_clit ;
%+ಇದೆ%<vaux%>%<ger%>%<loc%>		:ಿದ್ದಲ್ಲಿ # ;

!past
%+ಇದೆ%<vaux%>%<past%>%<p1%>%<sg%>%<mfn%>				:ಿದ್ದೆ # ;
%+ಇದೆ%<vaux%>%<past%>%<p2%>%<sg%>%<mfn%>				:ಿದ್ದೆ # ;
%+ಇದೆ%<vaux%>%<past%>%<p3%>%<sg%>%<m%>				:ಿದ್ದ # ;
%+ಇದೆ%<vaux%>%<past%>%<p3%>%<sg%>%<f%>				:ಿದ್ದಳು # ;
%+ಇದೆ%<vaux%>%<past%>%<p3%>%<sg%>%<nt%>				:ಿತ್ತು # ;!
%+ಇದೆ%<vaux%>%<past%>%<p1%>%<pl%>%<nt%>				:ಿದ್ವು # ;!
%+ಇದೆ%<vaux%>%<past%>%<p2%>%<pl%>%<mfn%>				:ಿದ್ರಿ # ;!
%+ಇದೆ%<vaux%>%<past%>%<p3%>%<pl%>%<mfn%>				:ಿದ್ರು # ;!
%+ಇದೆ%<vaux%>%<past%>%<p3%>%<pl%>%<mfn%>				:ಿದ್ದರು # ;!
%+ಇದೆ%<vaux%>%<past%>%<p3%>%<pl%>%<nt%>				:ಿದ್ದವು # ;
%+ಇದೆ%<vaux%>%<past%>%<p3%>%<pl%>%<nt%>				:ಿದ್ವು # ;!

%+ಇದೆ%<vaux%>%<past%>%<p3%>%<sg%>%<nt%>				:ಿದ್ದ aaga ;
%+ಇದೆ%<vaux%>%<past%>%<p3%>%<sg%>%<m%>				:ಿದ್ದ r__inda ;


!fut/habitual
%+ಇದೆ%<vaux%>%<fut%>%<p1%>%<sg%>%<mfn%>				:ಿತ್ತೀನಿ # ;
!%+ಇದೆ%<vaux%>%<fut%>%<p2%>%<sg%>%<mfn%>				:ಿದ್ದೆ # ;
%+ಇದೆ%<vaux%>%<fut%>%<p3%>%<sg%>%<m%>				:ಿರುತ್ತಾನೆ # ;
%+ಇದೆ%<vaux%>%<fut%>%<p3%>%<sg%>%<f%>				:ಿರುತ್ತಾಳೆ # ;
%+ಇದೆ%<vaux%>%<fut%>%<p3%>%<sg%>%<nt%>				:ಿರತ್ತೆ # ;!
%+ಇದೆ%<vaux%>%<fut%>%<p1%>%<pl%>%<mfn%>				:ಿರುತ್ತೀವಿ # ;!
%+ಇದೆ%<vaux%>%<fut%>%<p2%>%<pl%>%<mfn%>				:ಿರುತ್ತೀರಿ # ;!
%+ಇದೆ%<vaux%>%<fut%>%<p3%>%<pl%>%<mfn%>				:ಿರುತ್ತಾರೆ  # ;!
%+ಇದೆ%<vaux%>%<fut%>%<p3%>%<pl%>%<nt%>				:ಿರುತ್ತವೆ  # ;
%+ಇದೆ%<vaux%>%<fut%>%<p3%>%<sg%>%<nt%>				:ಿರುತ್ತದೆ # ;

%+ಇದೆ%<vaux%>%<ger%>									:ಿರುವುದು # ;!
%+ಇದೆ%<vaux%>%<fut%>									:ಿರು ante ;!



%+ಇದೆ%<vaux%>%<pres%>%<p3%>%<nt%>%<pl%>				:ವೆ # ;
%+ಇದೆ%<vaux%>%<pres%>%<p3%>%<nt%>%<pl%>				:ವಿವೆ # ;
%+ಇದೆ%<vaux%>%<pres%>%<p3%>%<nt%>%<sg%>				:ವಿದೆ # ;
%+ಇದೆ%<vaux%>%<past%>%<p3%>%<nt%>%<sg%>				:ವಿದ್ದ # ;
%+ಇದೆ%<vaux%>%<pres%>%<p3%>%<nt%>%<sg%>				:ವಿರುವ # ;!
%+ಇದೆ%<vaux%>%<pres%>%<p3%>%<nt%>%<sg%>				:ವಿರುತ್ತದೆ # ;

%+ಇದೆ%<vaux%>%<apt%>%<pres%>							:ಿರುವ # ;!ಅಗತ್ಯವಿರುವ
%+ಇದೆ%<vaux%>%<apt%>%<pres%>							:ರುವ # ;
%+ಇದೆ%<vaux%>%<pres%>%<p3%>%<nt%>%<sg%>				:ಿರುವುದ o-clit ;
%+ಇದೆ%<vaux%>%<pres%>%<p3%>%<nt%>%<sg%>				:ರುವುದ r__inda ;
%+ಇದೆ%<vaux%>%<pres%>%<p3%>%<nt%>%<sg%>				:ರುತ್ತದೆ # ;

%+ಇದೆ%<vaux%>%<past%>%<p3%>%<sg%>%<nt%>				:ದೆಯಲ್ಲ # ;
%+ಇದೆ%<vaux%>%<past%>%<p3%>%<sg%>%<nt%>				:ದೆ # ;!r
%+ಇದೆ%<vaux%>%<past%>%<p3%>%<pl%>%<mf%>				:ದ್ದಾರೆ # ;!r
%+ಇದೆ%<vaux%>%<past%>%<p3%>%<pl%>%<nt%>				:ದ್ದ # ;!r
%+ಇದೆ%<vaux%>%<past%>%<p3%>%<nt%>%<sp%>				:ಯಿದ್ದು # ;!
%+ಇದೆ%<vaux%>%<apt%>%<pres%>							:ಯಿರುವ # ;!
%+ಇದೆ%<vaux%>%<past%>%<p3%>%<sg%>%<nt%>				:ಯಿದೆ # ;



LEXICON pres__PNG
%<p1%>%<sg%>%<mfn%>	:ೀನಿ #;!ಬರ್ತೀನಿ
%<p1%>%<pl%>%<mfn%>	:ೇವೆ #;!ಬರುತ್ತೇವೆ
%<p2%>%<pl%>%<mfn%>	:ಿರಿ #;
%<p3%>%<sg%>%<m%>	:ಾನೆ #;
%<p3%>%<sg%>%<f%>	:ಾಳೆ #;
%<p3%>%<sg%>%<nt%>	:ೆ #;
%<p3%>%<pl%>%<nt%>	:ಿವೆ  #;
%<p3%>%<pl%>%<mfn%>	:ಾರೆ #;
%<p3%>%<pl%>%<sg%>	:ದೆ #;
%<p3%>%<pl%>%<nt%>	:ವೆ #;

%<p3%>%<pl%>%<mf%>	:aaga ;!



LEXICON  				ಮಾಡು__infx!do 
%<imp%>%<p3%>%<sg%>%<mfn%>:ು # ;
%<imp%>%<p2%>%<pl%>%<mf%>%<hon%>:ಿ # ;
%<imp%>%<p3%>%<sg%>%<mf%>%<hon2%>:ಿರೆ # ;!ಮಾಡುತ್ತೀನಿ
%<imp%>%<p3%>%<sg%>%<mf%>: # ;
%<nimp%>:ಬಾರದು #;
%<vpt%>%<past%>:ಿ # ;
%<apt%>%<pres%>:ುವ # ;
%<apt%>%<past%>:ಿದ # ;


%<fut%>%<p3%>%<pl%>%<mf%>%<cni%>:ಿದರೆ # ;!
%<fut%>%<p3%>%<pl%>%<mf%>:ುವರು # ;
%<fut%>%<p3%>%<pl%>%<nt%>:ುವವು # ; 


%<pres%>:ುತ್ತ pres__PNG ;				!PRES
%<vpt%>%<pres%>:ುತ್ತ ide__vaux ;
%<vpt%>%<past%>:ide__vaux ; 	
%<vpt%>%<pres%>:ುತ್ತಾ # ; 
%<vpt%>%<pres%>:ುತ್ತ # ;
%<past%>:ಿದ್ದು # ;!for/reason


%<past%>%<p3%>%<sg%>%<m%>	:ಿದೆನು # ;	!PAST
%<past%>%<p2%>%<sg%>%<m%>	:ಿದೆನು # ;	
%<past%>%<p3%>%<sg%>%<m%>	:ಿದನು # ;	
%<past%>%<p3%>%<sg%>%<f%>	:ಿದಳು # ; 	
%<past%>%<p3%>%<sg%>%<nt%>	:ಿತು # ;
%<past%>%<p1%>%<pl%>%<mfn%>	:ಿದೆವು # ;
%<past%>%<p3%>%<pl%>%<nt%>	:ಿವೆ # ;
%<past%>%<p3%>%<pl%>%<mfn%>	:ಿದರು # ;!
%<past%>%<p3%>%<pl%>%<nt%>	:ಿದವು # ;



%<pres%>%<p3%>%<sp%>%<mfn%>:ವ # ;
%<pres%>%<p3%>%<sg%>%<mfn%>:ಿಯುತ್ತಿದ್ದಾರೆ # ;!w


!Gerund/Verbal noun
%<ger%>%<neg%>%<nom%>:ಲಾಗುವುದಿಲ್ಲ # ; 
%<ger%>%<nom%>%<cni%>:ುವುದಾದರೆ # ;
%<ger%>%<nom%>:ುವುದು # ; 
%<ger%>%<gen%>:ುವುದರ # ; 
%<ger%>%<gen%>:ುವ antaha ; 
%<ger%>%<nom%>:ುವುದ 	illa ; 
%<fut%>%<nom%>%<emph%>:ುವುದೇ # ; 
%<ger%>%<acc%>:ುವುದನ್ನು # ; 
%<ger%>%<dat%>:ುವುದಕ್ಕೆ # ;!inf? 2.5.8 pg11
%<ger%>%<dat%>:ುವುದಕ್ಕಾಗಿ # ;!inf? 
%<ger%>%<acc%>:ುವುದನ್ನ oo__inc_clit ; 
%<ger%>%<loc%>:ುವುದರಲ್ಲಿ # ; 
%<ger%>%<loc%>:ುವಲ್ಲಿ # ;!ಆಡಲು
%<ger%>%<nom%>:ುವುದ aagi__com  ;!ತಾಗಿಕೊಂಡೇ
%<ger%>%<nom%>:ುವ ashtu ;


%<inf%>:ಲಾಯಿತು # ;
%<inf%>:ಲಾಗುತ್ತದೆ # ;!ಮಾಡಲಾಗಿತ್ತು!ಲಾಗುವುದು
%<inf%>:ಲಾಗುವುದು # ;!ಮಾಡಲಾಗಿತ್ತು
%<inf%>:ಲಾಗಿತ್ತು # ;!
%<inf%>:ಲಾಗುವ # ;
%<inf%>:ಲಾಗುವುವು # ;
%<inf%>:ಲಾಗಿದೆ # ;!aux?!ಡುತ್ತಿರುವ
%<inf%>:ಲಾಗುತ್ತಿತ್ತು # ; 
%<inf%>:ಲಾಗುತ್ತಿದೆ # ; 
%<inf%>:ಲಾದ # ; 

%<inf%>%<neg%>:ಲಾಗದು #;
%<inf%>%<pass%>:ಲ್ ಪಡು__vaux ;!padu
%<inf%>:ಲೆಂಬುದಾಗಿಯ oo__inc_clit ;

%<pres%>%<p3%>%<sg%>%<mfn%>:ಯುತ್ತಿರುವ # ;
%<past%>%<p3%>%<sg%>%<mfn%>:ಿಯಾಗಿತ್ತು # ;!
%<past%>%<p3%>%<sg%>%<m%>%<interr%>:ಿದನೋ  # ;

%<past%>%<refl%>%<p3%>%<sg%>%<mfn%>:ಿ kondu ;
%<past%>%<refl%>%<p3%>%<sg%>%<mfn%>:ಿಕೊಂಡು # ;
%<past%>%<refl%>%<p3%>%<sg%>%<nt%>:ಿಕೊಂಡಿತು # ;
%<past%>%<refl%>%<p3%>%<pl%>%<mfn%>:ಿಕೊಂಡರು # ;
%<past%>%<refl%>%<p3%>%<sg%>%<mfn%>:ಿಕೊಂಡ # ;
%<fut%>%<refl%>%<p3%>%<sg%>%<mfn%>:ಿಕೊಳ್ಳುವ # ;
%<fut%>%<refl%>%<p3%>%<sg%>%<mfn%>:ಿಕೊಳ್ಳ loo ;!ಕೊಟ್ಟಿತು
%<past%>%<refl%>%<p3%>%<sg%>%<nt%>:ಿಕೊಟ್ಟಿತು # ;!ಕೊಳ್ಳುತ್ತದೆ
%<past%>%<refl%>%<p3%>%<sg%>%<nt%>:ಿಕೊಳ್ಳುತ್ತದೆ # ;!


%<past%>%<p3%>%<pl%>%<mf%>:ಿ # ;!Past adverbial participle 
%<fut%>%<p3%>%<pl%>%<mf%>:ುವಂತೆ # ;!

%<past%>%<p3%>%<pl%>%<mf%>%<cni%>:ಿದರ oo__inc_clit ;
%<fut%>%<p3%>%<sg%>%<mfn%>: loo ;
%<past%>%<p1%>%<pl%>%<mf%>:aavaga ;
%<past%>%<p3%>%<pl%>%<nt%>:ಿದ antaha ;!
%<past%>%<p3%>%<sp%>%<mfn%>:ಿರುವುದ r__inda ;!
%<past%>%<p3%>%<sp%>%<mfn%>:ುವುದ r__inda ;
%<fut%>%<p3%>%<sg%>%<mf%>:ುವವ o-clit; 
%<inf%>%<p3%>%<sp%>%<mfn%>:beku; 
%<fut%>%<p3%>%<sg%>%<mf%>:bahudu ;
%<imp%>%<neg%>%<p3%>%<sp%>%<mfn%>:ುವಹಾಗಿಲ್ಲ # ;
%<neg%>%<p3%>%<sp%>%<mfn%>:ಿರದ # ;
%<neg%>%<p3%>%<sg%>%<mf%>: ante ;
%<past%>%<p3%>%<sg%>%<mf%>:ಿ ante ;
%<imp%>%<p3%>%<sg%>%<mf%>%<hon%>:ಿರೆ parti ;
%<fut%>%<p3%>%<sg%>%<mf%>%<cni%>:ಿದ aaga ;
%<fut%>%<p3%>%<sg%>%<mfn%>:ಬೇಕು # ;!beku

%<past%>%<prn%>%<nom%>:ಿದವರು # ; !ಮಾಡುವವರು
%<fut%>%<prn%>%<nom%>:ುವವರು # ; !ಮಾಡ

%<fut%>%<p3%>%<sg%>%<mfn%>:illa ;
%<vpt%>%<neg%>:ದೆ # ;
%<vpt%>%<neg%>:ದೇ # ;


LEXICON ಮಾಡು__v !do
%<v%>:ಮಾಡು__infx ;
%<v%>%<cause%>:ಸ ಮಾಡು__infx ;
%<v%>%<cause%>:ಿಸ ಮಾಡು__infx ;!need to split

LEXICON eng__v
%<v%>: #;

LEXICON ಸಿಗು__v
%<v%>%<vpt%>%<past%>:ಕ್ಕಿ # ;
%<v%>%<past%>%<p3%>%<sg%>%<nt%>:ಕ್ಕಿತು # ;
%<v%>%<vpt%>%<past%>:ಕ್ಕಿರುವ # ;!
%<v%>%<past%>%<p3%>%<pl%>%<nt%>:ಕ್ಕಿವೆ # ;



LEXICON ಸೋತು__v
%<v%>%<past%>%<p3%>%<pl%>%<mf%>:ತರು # ;
%<v%>%<apt%>%<past%>:ತ # ;
%<v%>%<vpt%>%<past%>:ತು # ;
%<v%>%<past%>%<p3%>%<sg%>%<nt%>:ತಿತು # ;


!LEXICON ನೆಲೆ__v
!%<v%>%<past%>%<p3%>%<sg%>%<mfn%>:ಗೊಂಡಿದೆ # ;


LEXICON antaha
%+ಅಂತಹ%<adj%>:ಂತಹ #;


LEXICON ante
:ದ ante-suf;
:ರ ante-suf;
:ವ ante-suf;
: ante-suf;


LEXICON ante-suf!ante
%+ಅಂತೇ%<part%>:ಂತೆ #;
%+ಅಂತೇ%<part%>:ಂತೆ __emph;!ರಂತೆ

!%+ಅಂತೇ%<part%>:ಂತೆ ide__vaux;
%+ಅಂತೇ%<part%>:ಂತಿ ide__vaux;

LEXICON aavaga
%+ಆವಾಗ%<adv%>:ುವಾಗ # ;!

LEXICON NounRoot
ಸಿಗು:ಸಿ 									ಸಿಗು__v;!rep
ಸೋತು:ಸೋ 								ಸೋತು__v;
ಹೋಗು:ಹೋಗ 								ಮಾಡು__v;
ಹಾಕಿ:ಹಾಕ 									ಮಾಡು__v;
ಕೊಡು:ಕೊಡು 								ಮಾಡು__v;
ನಂಬು:ನಂಬ 								ಮಾಡು__v;
ಸಲ್ಲು:ಸಲ್ಲ 								ಮಾಡು__v;
ಇಡು:ಇಡ 									ಮಾಡು__v;
ಪಡೆ:ಪಡಿ 									ಮಾಡು__v;
ಹಿಂದಿರುಗ:ಹಿಂದಿರುಗ 						ಮಾಡು__v;
ತಗಲು:ತಗಲ 								ಮಾಡು__v;
ಹಚ್ಚು:ಹಚ್ಚ 								ಮಾಡು__v;
ಅನ್ನು:ಅನ್ನ 								ಮಾಡು__v;!Say
ಬೀಳು:ಬೀಳ 								ಮಾಡು__v;
ಕೊಡು:ಕೊಡ 								ಮಾಡು__v;
ಬಿಡು:ಬಿಡ 								ಮಾಡು__v;
ಆಳು:ಆಳ 									ಮಾಡು__v;
ಕೈ% ಕುಲುಕು:ಕೈ% ಕುಲುಕ 						ಮಾಡು__v;
ಹೋಲಿಸು:ಹೋಲಿಸ 							ಮಾಡು__v;
ಸಂಬಂಧಿಸು:ಸಂಬಂಧಿಸ 						ಮಾಡು__v;
ಅನುಭವಿಸು:ಅನುಭವಿಸ 						ಮಾಡು__v;
ನಿರ್ಧಸಿ:ನಿರ್ಧಸ 							ಮಾಡು__v;
ಪ್ರಯತ್ನಿಸು:ಪ್ರಯತ್ನಿಸ 					ಮಾಡು__v;
ಗಣಿಸು:ಗಣಿಸ 								ಮಾಡು__v;
ನಿರ್ಣೈಸು:ನಿರ್ಣೈಸ 							ಮಾಡು__v;
ವಹಿಸು:ವಹಿಸ 								ಮಾಡು__v;
ಅನುಭೋಗಿಸು:ಅನುಭೋಗಿಸ 						ಮಾಡು__v;
ಸ್ಠಾಪಿಸು:ಸ್ಠಾಪಿಸ 							ಮಾಡು__v;
ಆರಾಧಿಸು:ಆರಾಧಿಸ 							ಮಾಡು__v;
ಸಹಕರಿಸು:ಸಹಕರಿಸ 							ಮಾಡು__v;
ಚಲಾಯಿಸು:ಚಲಾಯಿಸ 							ಮಾಡು__v;
ಉದ್ದೇಶಿಸು:ಉದ್ದೇಶಿಸ 						ಮಾಡು__v;
ಪರಿಚಯಿಸು:ಪರಿಚಯಿಸ 						ಮಾಡು__v;
ಉಲ್ಲೇಖಿಸು:ಉಲ್ಲೇಖಿಸ 						ಮಾಡು__v;
ಹೆಸರಿಸು:ಹೆಸರ 								ಮಾಡು__v;
ಎದುರಿಸು:ಎದುರಿಸ 							ಮಾಡು__v;
ಲಭಿಸು:ಲಭಿಸ 								ಮಾಡು__v;
ನೇಮಿಸು:ನೇಮಿಸ 							ಮಾಡು__v;
ನಿವಾರಿಸು:ನಿವಾರಿಸ 							ಮಾಡು__v;!remove
ಬದುಕು:ಬದುಕ 								ಮಾಡು__v;!Live
ತಂಪಾಗು:ತಂಪಾಗ 								ಮಾಡು__v;
ಹೊರಡು:ಹೊರಡ 								ಮಾಡು__v;
ಅಡಗು:ಅಡಗ 								ಮಾಡು__v;
ಕೆಡು:ಕೆಡ 				ಮಾಡು__v;
ಕುಗ್ಗು:ಕುಗ್ಗ 				ಮಾಡು__v;
ಮಲಗು:ಮಲಗ 						ಮಾಡು__v;!sleep
ಸಾವನ್ನಪ್ಪು:ಸಾವನ್ನಪ್ಪ 				ಮಾಡು__v;
ಕೈಗೊಳ್ಳು:ಕೈಗೊಳ್ಳ 							ಮಾಡು__v;!Carried out
ಪುನರುಜ್ಜೀವನಗೊಳು:ಪುನರುಜ್ಜೀವನಗೊಳ 					ಮಾಡು__v;
ಮೊಟಕುಗೊಳು:ಮೊಟಕುಗೊಳ 					ಮಾಡು__v;
ನಿಷ್ಕ್ರಿಯಗೊಳು:ನಿಷ್ಕ್ರಿಯಗೊಳ 					ಮಾಡು__v;
ಕಂಗೊಳು:ಕಂಗೊಳ 					ಮಾಡು__v;
ಬಲಗೊಳು:ಬಲಗೊಳ 					ಮಾಡು__v;
ಉಡಾಯಿಸು:ಉಡಾಯಿಸ 						ಮಾಡು__v; 			
ಲಗತ್ತಿಸು:ಲಗತ್ತಿಸ 						ಮಾಡು__v; 			
ಖಂಡಿಸು:ಖಂಡಿಸ 						ಮಾಡು__v; 			
ಶ್ರಮಿಸು:ಶ್ರಮಿಸ 						ಮಾಡು__v; 			
ಶೋಭಿಸು:ಶೋಭಿಸ 						ಮಾಡು__v; 			
ಸಮರ್ಪಿಸು:ಸಮರ್ಪಿಸ 						ಮಾಡು__v; 			
ಪ್ರಜ್ವಲಿಸು:ಪ್ರಜ್ವಲಿಸ 						ಮಾಡು__v; 			
ಭಾಷಾಂತರಿಸು:ಭಾಷಾಂತರಿಸ 						ಮಾಡು__v; 			
ಅಲಂಕರಿಸು:ಅಲಂಕರಿಸ 						ಮಾಡು__v; 			
ನಿಯೋಜಿಸು:ನಿಯೋಜಿಸ 						ಮಾಡು__v; 			
ಬೆದರಿಸು:ಬೆದರಿಸ 						ಮಾಡು__v; 			
ಬಹಿರಂಗಪಡಿಸು:ಬಹಿರಂಗಪಡಿಸ 						ಮಾಡು__v; 			
ದೃಢಪಡಿಸು:ದೃಢಪಡಿಸ 						ಮಾಡು__v; 			
ನರ್ತಿಸು:ನರ್ತಿಸ 						ಮಾಡು__v; 			
ಶುದ್ಧೀಕರಿಸು:ಶುದ್ಧೀಕರಿಸ 						ಮಾಡು__v; 			
ಕೆರಳಿಸು:ಕೆರಳಿಸ 						ಮಾಡು__v; 			
ಅನುವಾದಿಸು:ಅನುವಾದಿಸ 						ಮಾಡು__v; 			
ಪುನರುತ್ಪಾದಿಸು:ಪುನರುತ್ಪಾದಿಸ 						ಮಾಡು__v; 			
ಹಾಲುಣಿಸು:ಹಾಲುಣಿಸ 						ಮಾಡು__v; 			
ಪ್ರತಿಪಾದಿಸು:ಪ್ರತಿಪಾದಿಸ 					ಮಾಡು__v;!Justify
ಉಪಯೋಗಿಸು:ಉಪಯೋಗ						ಮಾಡು__v;
ಆರಂಭಿಸು:ಆರಂಭಿ							ಮಾಡು__v;
ಪರಿಗಣಿಸು:ಪರಿಗಣಿಸ							ಮಾಡು__v;
ಸಲ್ಲಿಸು:ಸಲ್ಲಿ								ಮಾಡು__v;
ಅನ್ನಿಸು:ಅನ್ನಿ								ಮಾಡು__v;
ಕತ್ತರಿಸು:ಕತ್ತರಿ							ಮಾಡು__v;
ಗಮನಿಸು:ಗಮನಿಸ 							ಮಾಡು__v;
ವ್ಯಕ್ತಪಡಿಸು:ವ್ಯಕ್ತಪಡಿಸ 					ಮಾಡು__v;
ಮೂಡಿಸು:ಮೂಡಿಸ 							ಮಾಡು__v;
ಬಣ್ಣಿಸು:ಬಣ್ಣಿಸ 					ಮಾಡು__v;
ಉಚ್ಚರಿಸು:ಉಚ್ಚರಿಸ 					ಮಾಡು__v;
ಪಾತ್ರವಹಿಸು:ಪಾತ್ರವಹಿಸ 					ಮಾಡು__v;
ನಿರ್ಗಮಿಸು:ನಿರ್ಗಮಿಸ 					ಮಾಡು__v;
ಸಂಕೇತಿಸು:ಸಂಕೇತಿಸ 					ಮಾಡು__v;
ಕೇಂದ್ರೀಕರಿಸು:ಕೇಂದ್ರೀಕರಿಸ 					ಮಾಡು__v;
ಸ್ರವಿಸು:ಸ್ರವಿಸ 					ಮಾಡು__v;
ವರ್ಣಿಸು:ವರ್ಣಿಸ 					ಮಾಡು__v;
ಗ್ರಹಿಸು:ಗ್ರಹಿಸ 					ಮಾಡು__v;
ಸೇ:ಸೇ 						eng__v;!see
ಆಪರೇಟಿಂಗ್:ಆಪರೇಟಿಂಗ್ 			eng__v;
ರೇಸಿಂಗ್:ರೇಸಿಂಗ್ 				eng__v;
ಮಾರ್ಕೆಟಿಂಗ್:ಮಾರ್ಕೆಟಿಂಗ್ 			eng__v;
ಶಾಪಿಂಗ್:ಶಾಪಿಂಗ್ 				eng__v;
ಕ್ಲಿಕ್:ಕ್ಲಿಕ್    				eng__v;
ಸರ್ಚ್:ಸರ್ಚ್    				eng__v;
ಆಂಡರ್ಸನ್:ಆಂಡರ್ಸನ್ 			eng__v;
ಸರ್ವ್:ಸರ್ವ್ 					eng__v;
ಲುಕ್:ಲುಕ್ 					eng__v;
ಡೇಟಿಂಗ್:ಡೇಟಿಂಗ್ 				eng__v;
ಫೀಲ್ಡಿಂಗ್:ಫೀಲ್ಡಿಂಗ್ 				eng__v;
ಸ್ಕ್ಯಾನಿಂಗ್:ಸ್ಕ್ಯಾನಿಂಗ್ 				eng__v;
ಕೀಪಿಂಗ್:ಕೀಪಿಂಗ್ 				eng__v;
ಕ್ಲೈಂಬಿಂಗ್:ಕ್ಲೈಂಬಿಂಗ್ 				eng__v;
ಮಾಡೆಲಿಂಗ್:ಮಾಡೆಲಿಂಗ್ 				eng__v;
ಲಿವಿಂಗ್:ಲಿವಿಂಗ್ 				eng__v;
ಸ್ವಿಂಗ್:ಸ್ವಿಂಗ್ 				eng__v;
ವಾಷಿಂಗ್:ವಾಷಿಂಗ್ 				eng__v;
ಹೌಸಿಂಗ್:ಹೌಸಿಂಗ್ 				eng__v;
ಟಚ್:ಟಚ್ 						eng__v;
ಕಟ್:ಕಟ್ 						eng__v;
ರೀಡ್:ರೀಡ್ 					eng__v;
ಕೇರ್:ಕೇರ್ 					eng__v;
ಗ್ಯಾಂಬಲ್:ಗ್ಯಾಂಬಲ್ 				eng__v;
ಕಿಕ್:ಕಿಕ್ 					eng__v;
ಹಗ್:ಹಗ್ 					eng__v;
ಪ್ಯಾಕಿಂಗ್:ಪ್ಯಾಕಿಂಗ್ 					eng__v;
ವಾಕಿಂಗ್:ವಾಕಿಂಗ್ 					eng__v;
ವರ್ಕಿಂಗ್:ವರ್ಕಿಂಗ್ 					eng__v;
ಚಾರ್ಜಿಂಗ್:ಚಾರ್ಜಿಂಗ್ 					eng__v;
ರಿಪೋರ್ಟಿಂಗ್:ರಿಪೋರ್ಟಿಂಗ್ 					eng__v;
ಕಾಸ್ಟಿಂಗ್:ಕಾಸ್ಟಿಂಗ್ 					eng__v;
ಟ್ರೇಡಿಂಗ್:ಟ್ರೇಡಿಂಗ್ 					eng__v;
ಲ್ಯಾಂಡಿಂಗ್:ಲ್ಯಾಂಡಿಂಗ್ 					eng__v;
ಲರ್ನಿಂಗ್:ಲರ್ನಿಂಗ್ 					eng__v;
ಡಬ್ಬಿಂಗ್:ಡಬ್ಬಿಂಗ್ 					eng__v;
ನರ್ಸಿಂಗ್:ನರ್ಸಿಂಗ್ 					eng__v;
ಪಂಚ್:ಪಂಚ್ 					eng__v;
ಲಾಂಚ್:ಲಾಂಚ್ 					eng__v;
ಶೂಟ್:ಶೂಟ್ 					eng__v;
ವಾಂಟ್:ವಾಂಟ್ 					eng__v;
ಮೇಡ್:ಮೇಡ್ 					eng__v;
ಲೆಂಡ್:ಲೆಂಡ್ 					eng__v;
ಸ್ಟನ್:ಸ್ಟನ್ 					eng__v;
ವಿನ್:ವಿನ್ 					eng__v;
ರಿಟರ್ನ್:ರಿಟರ್ನ್ 					eng__v;
ಬರ್ನ್:ಬರ್ನ್ 					eng__v;
ಸ್ಟಾಪ್:ಸ್ಟಾಪ್ 					eng__v;
ಡ್ರಾಪ್:ಡ್ರಾಪ್ 					eng__v;
ಜಂಪ್:ಜಂಪ್ 					eng__v;
ಬ್ಲೂಮ್:ಬ್ಲೂಮ್ 					eng__v;
ಎಂಟರ್:ಎಂಟರ್ 					eng__v;
ವ್ರೆಸಲ್:ವ್ರೆಸಲ್ 					eng__v;
ಸೇವ್:ಸೇವ್ 					eng__v;
